【裁判字號】    98,家聲,333
【裁判日期】    980904
【裁判案由】    認可離婚
【裁判全文】
臺灣臺南地方法院民事裁定             98年度家聲字第333號
聲  請  人  甲○○
相  對  人  乙○○
上列當事人間聲請認可離婚事件，本院裁定如下：
    主      文
大陸地區福建省寧德市蕉城區人民法院西元二００九年（民國九
十八年）四月二十八日所為而於西元二００九年（民國九十八年
）五月二十二日生效之（二００九）蕉民初字第一０三三號民事
確定判決應予認可。
程序費用新臺幣壹仟元由相對人負擔。
    理      由
一、按在大陸地區作成之民事確定裁判，不違背臺灣地區公共秩
    序或善良風俗者，得聲請法院裁定認可，臺灣地區與大陸地
    區人民關係條例第74條第1項定有明文。
二、聲請意旨略以：聲請人甲○○（男，民國○○年○月○○日生，
    臺灣地區人民）與相對人乙○○（女，58年7月2日生，大陸
    地區人民）於95年5月11日在中國福建省寧德市結婚，95年
    11月15日在我國辦理結婚登記，嗣因故於98年4月28日經中
    國大陸地區福建省寧德市蕉城區人民法院以（2009）蕉民初
    字第1033號民事判決離婚確定，並已於98年5月22日生效，
    因上開大陸地區作成之民事判決，並未違反臺灣地區之公共
    秩序或善良風俗，該判決書及生效證明書，復經財團法人海
    峽交流基金會以（98）南核字第083909號、（98）南核字第
    083912號證明書證明在案，爰依臺灣地區與大陸地區人民關
    係條例第74條第1項，聲請准予認可前揭大陸地區所為之民
    事確定判決，並提出經中國福建省寧德市蕉城區公證處公證
    與原本相符之該大陸地區民事判決書、案件發生法律效力證
    明書及財團法人海峽交流基金會證書為證。
三、經查：聲請人主張其與相對人於95年5月11日在中國福建省
    寧德市結婚，95年11月15日在我國辦理結婚登記，嗣因故於
    98年4月28日經中國大陸地區福建省寧德市蕉城區人民法院
    以（2009）蕉民初字第1033號民事判決離婚確定，並已於98
    年5月22日生效之事實，業經聲請人提出中國大陸地區福建
    省寧德市蕉城區人民法院以（2009）蕉民初字第1033號民事
    判決、案件發生法律效力證明書，業經中國福建省寧德市公
    證處及我國財團法人海峽交流基金會驗證，有中國福建省寧
    德市公證處（2009）寧證字第1051號、（2007）寧證字第10
    52號證明書及財團法人海峽交流基金會以（98）南核字第08
    3909號、（98）南核字第083912號證明證明書各一紙在卷足
    稽，則該民事判決書及案件發生法律效力證明書堪信為真正
    。次查，上開中國大陸地區福建省寧德市蕉城區人民法院（
    2009）蕉民初字第1033號民事判決，係就聲請人與相對人間
    之離婚事件所為之裁判，並未違背我國有關離婚事件專屬管
    轄之規定。又其判決內容略以：「原（即相對人）、被告（
    即聲請人）經依法登記結婚，其婚姻關係合法有效，現原告
    以夫妻感情破裂為由要求與被告離婚，被告亦同意離婚，應
    視為夫妻感情確已破裂，原告之訴訟請求合法有據，予以支
    持…准予原告乙○○與被告甲○○離婚。…」等情，核其判
    決離婚所舉事由，與我國民法第1052條第2項規定相符，足
    認該判決不違背臺灣地區之公共秩序或善良風俗。從而，
    本件聲請，經核尚無不合，應予認可。
四、依臺灣地區與大陸地區人民關係條例第1條後段、第41條第1
    項，非訟事件法第21條第2項、第24條第1項，民事訴訟法第
    78條，裁定如主文。
中    華    民    國    98    年    9     月    4     日
                  家事法庭    法  官  鄭  彩  鳳
上為正本係照原本作成。
如不服本裁定，應於裁定送達後10日內向本院提出抗告狀（附具
繕本），並應繳納抗告費新臺幣1000元。
中    華    民    國    98    年    9     月    4     日
                              書記官  黃  心  怡


司法院資訊處製作；財團法人民間司法改革基金會備份。
